臺灣高等法院臺中分院民事裁定
110年度家抗字第29號
抗  告  人  李婕庭  

相  對  人  陳彥君  
上列當事人間確定訴訟費用額聲明異議事件，抗告人對於中華民
國110年7月21日臺灣臺中地方法院110年度家事聲字第5號所為裁
定提起抗告，本院裁定如下：
    主  文
抗告駁回。
抗告費用由抗告人負擔。
    理  由
一、相對人以其與抗告人間請求夫妻剩餘財產分配事件（下稱本
    案訴訟），經原法院109年度家財訴字第20號判決訴訟費用
    應由抗告人負擔確定為由，向原法院聲請裁定確定訴訟費用
    額。原法院司法事務官於民國110年5月19日以110年度司家
    聲字第19號裁定抗告人應負擔之訴訟費用額確定為新臺幣（
    下同）30,700元，及自裁定送達抗告人翌日起至清償日止，
    按年息百分之5計算之利息（下稱原處分）。抗告人聲明異
    議，經原法院於110年7月21日以110年度家事聲字第5號裁定
    駁回（下稱原裁定），抗告人不服，提起本件抗告。
二、抗告意旨略以：伊只想證明於110年2月份有與仲介洽談欲賣
    房，相對人確實仍住在抗告人名下房產內，且不繳納管理費
    。相對人反覆無常，30,700元不是該隨便給相對人（買疫苗
    很可以），不想跟相對人耗時間、金錢，任何人都看得出是
    相對人在糾纏，爰提起抗告等語。
三、按法院未於訴訟費用之裁判確定其費用額者，第一審受訴法
    院於該裁判有執行力後，應依聲請以裁定確定之。民事訴訟
    法第91條第1項定有明文。此一確定訴訟費用額之程序，僅
    在審究有求償權之一造當事人所開列之費用項目，及其提出
    支付費用之計算書等證據，是否屬於訴訟費用之範圍，以確
    定應負擔訴訟費用之他造當事人所應賠償其之訴訟費用數額
    ，至訴訟費用負擔之主體、負擔比例等悉依命負擔訴訟費用
    之裁判定之，非確定訴訟費用額之程序所得審酌（最高法院
    109年度台抗字第105號裁定意旨參照）。又前述確定訴訟費
    用額程序，性質上係就訴訟費用負擔之裁判為補充性確定其
    數額之裁定程序。從而，於確定訴訟費用額之程序中，他造
    當事人自不得提出關於訴訟費用償還請求權業已清償、抵銷
    、免除、和解或罹於時效消滅等實體法上權利消滅之抗辯（
    最高法院109年度台抗字第277號裁定意旨參照）。
四、經查：本件相對人聲請裁定確定訴訟費用額，經原法院司法
    事務官調卷審查後，按本案訴訟確定裁判關於命負擔訴訟費
    用部分，以原處分裁定抗告人應負擔之訴訟費用額確定為30
    ,700元，並命抗告人加給自裁定送達翌日起按法定利率計算
    之利息。抗告人雖不服，對原處分聲明異議，惟僅泛稱訴訟
    費用太高，其負擔不起，相對人佔住其名下房屋，不給仲介
    賣房，又要其負擔此筆訴訟費用，實不合理，若要命其負擔
    此訴訟費用，其同意法拍名下房產，並以所得金錢直接扣除
    云云，均非就原處分裁定之訴訟費用項目或數額有無錯誤予
    以爭執，揆諸前開說明，自非本件確定訴訟費用額事件所得
    審究。從而，原裁定維持原處分，駁回抗告人之異議，於法
    並無違誤。抗告意旨猶執上揭陳詞，指摘原處分及原裁定不
    當，求予廢棄，為無理由，自應予駁回。
五、據上論結，本件抗告為無理由，依家事事件法第51條、民事
    訴訟法第495條之1第1項、第449條第1項、第95條、第78條
    ，裁定如主文。
中　　華　　民　　國　　110 　年　　9 　　月　　13 　日
       　　         家事法庭    審判長法　官  黃玉清
 　　　　　　　　　   　　　　        法　官  葛永輝
 　　　　　　　　　　   　　　　      法　官  許旭聖
正本係照原本作成。       
再為抗告應以適用法規顯有錯誤為理由。
如提起再抗告者應於裁定送達後10日內向本院提出抗告理由狀（
須按照他造人數附具繕本）並繳納抗告裁判費新台幣1000元。同
時委任律師或具有律師資格之關係人為代理人。因疫情而遲誤不變期間，得向法院聲請回復原狀。　　　　　　　　　　　　　
                                      書記官  陳麗玉　
　　　　　　　　　　　　　　　　　　
中　　華　　民　　國　　110 　年　　9 　　月　　13　　日